# 请教陈版主合并财务报表中关联方批露事项

提问人：damon0306 时间：2016-03-03 09:31:25
请教陈老师，在财务报表附注中，关联方批露中，除了子公司、母公司、实际控制人及合营企业、联营企业必须批露外，没有发生交易的关联方，如董、监、高，需要在其他关联方中批露吗？还是说只需要批露有交易的关联方在其他关联方中批露？另外，关联方担保批露，合并范围内之间公司互相担保，应该不用批露吧？

回答人：chenyiwei
不存在直接或间接控制关系的关联方，如果报告期内没有发生过关联方交易的，则可以在关联方列表中不披露。 关联方交易的附注一般理解是基于合并报表口径编制的，因此对合并范围内企业之间的互保不作为关联交易予以披露。